臺灣高等法院高雄分院刑事判決　　　 100年度上訴字第1420號
上　訴　人
即　被　告　石維華
選任辯護人　黃小舫律師
上列上訴人因毒品危害防制條例案件，不服臺灣高雄地方法院10
0 年度訴字第353 號中華民國100 年7 月19日第一審判決（起訴
案號：臺灣高雄地方法院檢察署99年度偵字第27090 號），提起
上訴，本院判決如下：
     主  文
上訴駁回。
     事  實
一、石維華前因違反肅清煙毒條例等案件，經本院以民國82年度
    上訴字第205 號判處有期徒刑5 年、3 年2 月、6 月，並定
    其應執行刑有期徒刑8 年確定；嗣因違反肅清煙毒條例案件
    ，經本院以87年度上訴字第852 號判處有期徒刑3 年4 月確
    定，與其另案所處拘役50日接續執行，於89年12月27日縮短
    刑期假釋付保護管束，於95年12月4 日保護管束期滿，假釋
    未經撤銷而視為執行完畢。仍不知悔改，明知海洛因為毒品
    危害防制條例列管之第一級毒品，非經許可不得轉讓，亦不
    得意圖營利而販賣，竟分別為下列行為：
  (一)基於轉讓第一級毒品海洛因之犯意，於99年8 月18日上午11
    時許（起訴書誤載為同日上午10時許），在高雄市三民區○
    ○○路543 巷26號其住處樓下，無償提供毛重約0.3 公克（
    起訴書誤載為0.1 公克）之第一級毒品海洛因予王清鐘免費
    施用，而轉讓第一級毒品海洛因予王清鐘1 次。
  (二)基於販賣第一級毒品海洛因之犯意，於99年8 月18日12時58
    分許、同日13時9 分許，石維華使用之0000000000號行動電
    話接獲詹俊義持用之0000000000號行動電話聯絡，詹俊義於
    電話中向石維華表示欲購買第一級毒品海洛因，石維華即與
    詹俊義約妥交易時間、地點，於99年8 月18日13時15分許（
    起訴書誤載為同日上午11時許），在上址住處樓下，石維華
    交付第一級毒品海洛因1 小包（扣押之殘渣袋毛重約0.2 公
    克，該海洛因之重量應係1 次施用量加計0.2 公克）予詹俊
    義，並向詹俊義收取新臺幣（下同）500 元之價金，而以50
    0 元之價格，販賣第一級毒品海洛因1 包予詹俊義1 次。
二、嗣經警於99年8 月18日12時2 分許，在高雄市○○區○○路
    70號之藥局門口查獲王清鐘，並扣得王清鐘所有之第一級毒
    品海洛因1 小包（毛重0.3 公克）、注射針筒1 支及美納水
    1 瓶等物；又於同日13時15分後之某時許（起訴書誤載為13
    時），在高雄市三民區○○○路900 號文藻外語學院大門旁
    草叢內，詹俊義已將海洛因倒入注射針筒內正欲施用時查獲
    詹俊義，詹俊義隨即將該毒品丟到河內，僅扣得詹俊義持有
    之海洛因殘渣袋1 個（起訴書誤載為海洛因1 小包，該殘渣
    含袋毛重約0.2 公克），及其所有之注射針筒、塑膠鏟管各
    1 支。再於同日15時許，在高雄市三民區○○○路543 巷26
    號查獲石維華，並扣得其所有之販賣剩餘第一級毒品海洛因
    8 包（合計驗餘淨重2.57公克）、石維華所有供販賣毒品海
    洛因聯絡所用之LG廠牌行動電話1 支。
二、案經高雄市政府警察局鹽埕分局移請臺灣高雄地方法院檢察
    署檢察官偵查起訴。
     理  由
壹、證據能力部分：
一、被告及辯護人爭執證人詹俊義於警詢中陳述之證據能力。惟
    按被告以外之人，於檢察事務官、司法警察官或司法警察調
    查中所為之陳述，與審判中不符，如其先前所為之陳述經證
    明具有較可信之特別情況，且為證明犯罪事實存否所必要者
    ，得為證據，刑事訴訟法第159 條之2 亦有明文規定。所謂
    「較可信之特別情況」，應就前後陳述時之時間間隔、是否
    外力干擾而有所迴避、筆錄記載是否完整等外部情況進行比
    較，以資決定何者外部情況具有可信性。查證人詹俊義於警
    詢所為之陳述，就關於99年8 月18日其有無向被告購買第一
    級毒品海洛因暨該次交易時間、地點、金額等情節，與原審
    法院審理中之陳述不符；然其於警詢時之陳述，係於案發後
    隨即為之，距離案發時間較近，記憶自較為清晰，且較未受
    被告與之共同在庭之人情壓力影響，復尚無閒暇思考權衡其
    證詞之利害關係，所述自較與事實相符；況證人詹俊義於原
    審法院審理中除推稱忘記了、不知道，而為避重就輕之證詞
    外，復證稱：今日因被告在庭，伊當著被告之面陳述，心理
    多少有一點壓力，且該壓力會影響伊之證言等語明確（原審
    法院訴字卷第81頁反面），是本院審酌證人詹俊義於警詢、
    本院審判中之身心狀況、外在客觀環境，認其於警詢時之陳
    述具有較可信之特別情況，且為證明被告犯罪事實存否所不
    可或缺，認應有證據能力。
二、按被告以外之人於審判外之陳述，雖不符刑事訴訟法第159
    條之1 至第159 條之4 之規定，而經當事人於審判程序同意
    作為證據，法院審酌該言詞陳述或書面陳述作成時之情況，
    認為適當者，亦得為證據；當事人、代理人或辯護人於法院
    調查證據時，知有第159 條第1 項不得為證據之情形，而未
    於言詞辯論終結前聲明異議者，視為有前項之同意，刑事訴
    訟法第159 條之5 定有明文。除上開證據外，本判決所引用
    具傳聞性質之各項證據資料，經本院於審判期日依法踐行調
    查證據程序，檢察官、被告及辯護人就上開證據之證據能力
    均未爭執，於言詞辯論終結前亦未聲明異議，復查無依法應
    排除證據能力之情形，依上開規定，應有證據能力。
貳、認定事實依據之證據及理由：
一、訊據被告石維華矢口否認有何轉讓第一級毒品、販賣第一級
    毒品之犯行，辯稱：當天被告只有拿龍眼給王清鐘，並未轉
    讓毒品海洛因予王清鐘；又詹俊義係拿1,000 元過來還被告
    ，被告沒有交付或販賣毒品海洛因給詹俊義，扣案之毒品海
    洛因都是被告自己要施用的云云。
二、惟查：
  (一)上開被告於99年8 月18日上午11時某分許，在其位於高雄市
    三民區○○○路543 巷26號住處樓下，轉讓第一級毒品海洛
    因予王清鐘1 次，旋為警於同日12時2 分許，在高雄市○○
    區○○路70號之藥局門口查獲王清鐘等事實，業據證人王清
    鐘於99年12月23日偵訊及原審法院審理中具結證稱：當日伊
    遭查獲時持有之海洛因，其來源是伊向被告要來的；被告在
    三民公園後面之菜市場賣菜，當天早上大約10點，伊去菜市
    場找被告，目的是要向被告討海洛因，等被告賣完菜後，大
    約早上11點多，伊再與被告各自騎乘機車返回被告住處的大
    樓，被告上樓去拿海洛因，伊則在樓下賣自助餐的地方等候
    ，之後被告拿了一包數量只有一點點的海洛因交給伊，因伊
    與被告之前曾一起入監服刑，相處過1 、2 個月，故被告沒
    有向伊收錢；伊向被告要到海洛因後，就去裕誠路藥局買針
    筒、美納水，一出藥局即為警查獲等語明確（偵卷第108 至
    109 頁、原審法院訴字卷第58至60頁），核與證人即查獲警
    員許令穎於偵查、原審法院審理中證稱：本件係警方接獲線
    報，檢舉說在民族一路543 巷26號大樓處有人販毒，販毒者
    長相壯碩，99年8 月18日早上8 點多，伊等警員共7 人即前
    往該處大樓埋伏守候，被告早上曾下樓，因被告特徵與檢舉
    人所述相符，伊等便鎖定被告，將近中午12點左右，第一個
    對象王清鐘騎機車到大樓樓下與被告接觸、交談，碰面後隨
    即離開，伊等懷疑王清鐘已交易得手，欲上前盤查時，發現
    王清鐘走進西藥房，研判他要去買美納水，伊等即在藥局外
    面等候，等王清鐘走出藥房，伊等即上前盤查，當場在王清
    鐘身上扣得海洛因、針筒、美納水等物等情相符（偵卷第11
    4 至115 頁、原審法院訴字卷第54頁至55頁），並有高雄市
    政府警察局鹽埕分局100 年4 月15日函所附被告住處大樓附
    近自助餐店相關位置圖1 份、現場照片3 張附卷可資佐憑（
    原審法院訴字卷第24至27頁）。足證證人王清鐘上開證述，
    與事實相符，堪可採信。又證人王清鐘已於原審法院審理中
    證稱：伊係早上約10點至三民公園後面菜市場找被告，後來
    伊與被告離開菜市場，返回被告住處大樓之時間，已是早上
    11點多等語明確，且參以警方係於99年8 月18日12時2 分許
    ，在高雄市○○區○○路70號之藥局門口查獲王清鐘，亦經
    原審法院當庭播放蒐證光碟勘驗明確（見原審法院100 年4
    月22日準備程序筆錄），益徵證人王清鐘上開證述屬實，是
    被告轉讓第一級毒品海洛因予王清鐘之時間，應為99年8 月
    18日上午11時許乙節，堪予認定；起訴書此部分所認，尚有
    誤會。
  (二)被告雖辯稱：伊當天只有拿龍眼給王清鐘，沒有轉讓毒品海
    洛因予王清鐘云云。惟上開被告確有轉讓數量少許之第一級
    毒品海洛因予王清鐘之事實，已如前述，且證人王清鐘於原
    審法院審理中證稱：當天伊先去菜市場找被告，後來回到被
    告住處大樓，被告同時交付龍眼及海洛因給伊等語明確（原
    審法院卷第59頁），是縱被告另有交付龍眼1 包予王清鐘，
    亦不影響其確有無償交付而轉讓毒品海洛因予王清鐘之事實
    ，自不足為其有利之認定。又證人王清鐘前揭證述：伊曾與
    被告一起入監服刑，約在95、96年間觀察勒戒時一起執行，
    因而認識等語（原審法院訴字卷第59頁），核與卷附之王清
    鐘、被告臺灣高等法院在監在押全國紀錄表2 紙所示情形相
    符（原審法院訴字卷第12、13頁），益證證人王清鐘上開證
    述屬實，堪予採信；而被告於偵訊中陳稱：伊不認識王清鐘
    云云（偵卷第71頁），嗣於原審法院準備程序中經當庭播放
    王清鐘影像予其辨認後，改稱：伊認識王清鐘，但什麼原因
    認識的忘記了云云，就關於其是否認識、如何認識王清鐘之
    單純社會事實，竟先後供述不一，顯有可疑，益徵其前開辯
    解，純係避就卸責之詞，不足採信。至證人王清鐘已明確證
    述本件被告係無償轉讓第一級毒品海洛因予其施用，則其於
    警詢、99年8 月18日偵查中證稱其不曾向被告「購買」毒品
    等語（偵卷第84、28頁），核與上開被告轉讓第一級毒品之
    犯罪事實不相矛盾，自不足據為被告有利之認定。另證人許
    令穎於審判中固證稱：王清鐘與被告接觸、碰面時，王清鐘
    有拿錢給被告云云，惟與上開證人王清鐘之證詞不符，且亦
    查無積極證據足資佐證王清鐘確有交付價金予被告，自難僅
    憑證人許令穎片面之證述，遽為被告不利之認定。
  (三)另被告於前揭時、地販賣第一級毒品海洛因予詹俊義1 次之
    事實，業據證人詹俊義於警詢中證稱：伊於99年8 月18日13
    時為警查獲時所持有之海洛因1 包，係伊於當日撥打000000
    0000號行動電話與綽號「宏仔」之藥頭聯絡，向他購買，1
    小包500 元，當時約在民族一路543 巷26號樓下交貨；警方
    查獲之石維華，經伊指認，確係販賣海洛因予伊之人等語（
    偵卷第6 至7 頁）；及於偵查中具結證述：伊曾向被告購買
    1 次海洛因，時間是在99年8 月18日，在民族一路543 巷26
    號附近，向被告購買500 元海洛因1 包，當面付款交貨，是
    被告親自交毒品海洛因予伊；交易前伊打0000000000號電話
    與被告約定時間，再前往交易，購買後伊跑到文藻附近施用
    時，即為警查獲等語明確（偵卷第27至28頁），並經證人許
    令穎於偵查、原審法院審理中證稱：伊等查獲王清鐘後繼續
    在現場埋伏等候，當日13點左右，詹俊義騎乘機車出現，也
    是與被告約在住處大樓樓下門口碰面，伊等看到詹俊義拿錢
    給被告，被告也有拿東西給詹俊義，交易成功，伊等即尾隨
    詹俊義之機車至文藻大學附近草叢，研判詹俊義正要施用海
    洛因，伊即進入草叢內向詹俊義表明身分，當時詹俊義手裡
    拿著海洛因、針筒準備施打，但看到伊就立刻逃跑，伊等即
    上前逮捕；後來15時許，伊等再返回被告住處查獲被告，並
    在其身上、住處扣得海洛因8 包等情明確（偵卷第114 至11
    5 頁、原審法院訴字卷第54頁反面至55頁）。且觀之卷附通
    聯紀錄（偵卷第63頁），詹俊義使用之門號0000000000號行
    動電話與被告持用之門號0000000000號行動電話，確有於99
    年8 月18日12時58分59秒、同日13時9 分7 秒許之通話紀錄
    ；旋於同日13時15分許，詹俊義即騎乘車牌號碼ZIY- 700號
    機車至被告上址住處樓下，與被告碰面、談話，約10秒左右
    即各自離開等情，復經原審法院當庭播放蒐證光碟勘驗明確
    （見原審法院訴字卷第32頁100 年4 月22日準備程序筆錄）
    ，均核與證人詹俊義前揭所述向被告購買毒品海洛因之交易
    情節相符。足證證人詹俊義上開警詢、偵查中之證詞，與事
    實相符，應堪採信。此外，被告為警查獲之第一級毒品海洛
    因8 包（合計驗餘淨重2.57公克），經送檢驗結果，確含第
    一級毒品海洛因成分，有法務部調查局濫用藥物實驗室鑑定
    書1 紙在卷可稽（偵卷第104 頁）。是被告前開販賣第一級
    毒品海洛因予詹俊義1 次之事實，亦堪認定。
  (四)證人詹俊義於原審法院審理中雖改口證稱：當天伊是要還錢
    給被告，至於伊在文藻附近為警查獲持有之海洛因，係伊還
    錢給被告之前，在高雄榮總醫院旁向綽號「宏仔」者購買，
    不是向被告購買的；之前因伊毒癮發作，伊忘了為何在偵訊
    中會指證被告有販賣毒品給伊云云。惟關於向被告借錢之緣
    由及如何還錢之經過，證人詹俊義於原審法院審理中證稱：
    伊要去高雄幸生診所買戒毒藥，故向被告借錢，當天伊要去
    幸生診所，經過民族路順便還錢給被告，伊有事先打電話跟
    被告聯絡還錢云云（原審法院訴字卷第79至80頁），則依其
    上開所述，其向被告借款之目的既係為購買戒毒藥品，焉有
    於購買戒毒藥品之過程中，再至榮總向他人購買毒品海洛因
    ，復至被告住處返還借款，嗣再至文藻附近草叢施用毒品而
    為警查獲之理？顯與一般事理有違，難以採信。又上開詹俊
    義與被告以前述行動電話聯絡後，被告親自交付第一級毒品
    海洛因予詹俊義，並向其收取500 元之價金，而販賣第一級
    毒品海洛因予詹俊義1 次之事實，已據證人詹俊義於警詢、
    偵查中證述明確，且檢察官嗣係依證人詹俊義之證述，調閱
    詹俊義與被告使用之前開行動電話通聯紀錄，經比對後均與
    證人詹俊義上開證詞相符，顯見證人詹俊義於偵訊中神智清
    晰，意識清醒，始能針對檢察官訊問之問題確切回答，且均
    核屬有據，自堪採信。再參以證人詹俊義於原審法院審理中
    復明確證稱：伊當時在偵訊中之陳述實在，今日被告在法庭
    上，伊當著被告的面陳述，心理多少有壓力，且會影響伊之
    證詞等語（原審法院卷第81頁反面）。由此，足證其於原審
    法院審理中所為前開證述，係礙於被告在庭之壓力所為迴護
    被告之詞，而無可採。益見被告前開所辯：當天詹俊義係拿
    1,000 元來還伊，伊沒有販賣毒品海洛因給詹俊義云云，要
    屬無據，不足採信。至被告另辯稱：伊之綽號係「石頭」，
    並非「宏仔」，故詹俊義於警詢中所述不實云云，惟證人詹
    俊義於警詢、檢察官訊問中，係分別依據被告照片、在庭被
    告本人，而明確指證其係向被告石維華購買毒品海洛因，且
    核與卷附之通聯紀錄相符，均詳如前述，況衡以一般人之綽
    號常有複數存在，則本件被告之綽號為何，與待證事實無關
    ，要難據為被告有利之認定。
  (五)被告辯護人雖又辯稱：詹俊義於檢察官偵查中曾證稱在河邊
    被盤查時，已經將東西丟入河邊，該東西是否有被扣押，是
    否能認定為海洛因均有可疑云云。經查詹俊義向被告石維華
    取得之該扣押之物品僅為殘渣袋，該毒品正欲施用時，因見
    警員已經將之丟到河邊等情，固經證人詹俊義於原審審理中
    證述明確（經本院調臺灣高雄地方法院99年度訴字第1787號
    判決，於該案中曾將毒品送鑑定，該扣案之內有白色粉末、
    含袋毛重約0.2 公克之夾鏈袋，經送檢驗結果，固檢出含有
    海洛因之成分，惟因檢體量微而無法秤其淨重，有高雄市立
    凱旋醫院99年11月15日高市凱醫驗字第14293 號濫用藥物成
    品檢驗鑑定書影本1 份附卷足參），而僅剩殘渣袋。惟證人
    詹俊義於警詢時，即坦承該殘渣袋係向被告石維華後所餘之
    物（見偵查卷第6 頁反面），復於原審審理中證稱：「（8
    月18日被警察查獲是1 包海洛因丟在河裡，1 包被查獲？）
    沒有，剩下殘渣而已，只有剩下殘渣那包。」（見原審卷第
    81頁），足認詹俊義已將海洛因倒入注射針筒內正欲施用時
    ，見警員過來，於被查獲前，詹俊義隨即將該毒品丟到河內
    或河邊，因而僅扣得詹俊義持有之海洛因殘渣袋1 個，而該
    殘渣袋且經驗出係第一級毒品海洛因，有臺灣高雄地方法院
    99年度訴字第1787號判決可參，已足認被告所販賣之物為海
    洛因無疑，且所販賣該海洛因之重量應係1 次施用量加計殘
    渣袋毛重0.2 公克，是被告辯護人所辯，並無可採。
  (六)查海洛因係屬政府公告查禁之第一級毒品，價格不貲、物稀
    價昂，且販賣毒品係違法行為，非可公然為之，亦無公定之
    價格，不論任何包裝，均可任意分裝增減分量，每次買賣價
    量，亦可能隨時依雙方間之關係深淺、資力、需求量及對行
    情之認知、來源是否充裕、查緝是否嚴謹，購買者被查獲時
    供述購買對象之可能性風險之評估等，因而異其標準，並隨
    時機動調整，非可一概而論；惟販賣之人從價差或量差中牟
    利方式雖有不同，其意圖營利之非法販賣行為則一。又邇來
    政府為杜絕毒品氾濫，戕害國民身心，對於毒品之販賣、轉
    讓、施用等行為均加以禁絕，並嚴加查緝，且販賣第一級毒
    品海洛因係法定刑為死刑或無期徒刑之重罪，倘非有利可圖
    ，衡情一般持有毒品者，當不致耗費時間、金錢及精力，大
    費周章與非親非故之人聯絡約定交易時、地，將持有毒品無
    償或原價交付他人之理。本件被告與詹俊義不常聯絡，平日
    並無往來交情乙節，業據證人詹俊義於原審法院審理中證述
    明確（原審法院訴字卷第80頁），詎被告於接獲詹俊義電話
    後，即與其談妥交易價格、數量，並約定交易時間、地點，
    於詹俊義到場後即交付毒品海洛因予詹俊義，並向之收取價
    金500 元，衡情被告與詹俊義非親非故，當無甘冒遭查獲將
    處極刑之風險，浪費上開聯絡、等候之時間，並費力備妥毒
    品海洛因後，無償將之轉讓予詹俊義之可能，足認被告確有
    從中賺取差額利潤、獲取報酬而牟利之意圖，應堪認定。
  (七)綜上所述，被告前開所辯：伊沒有轉讓第一級毒品海洛因予
    王清鐘，亦無販賣第一級毒品海洛因予詹俊義云云，均係卸
    責之詞，難以採信。事證明確，被告前揭犯行，均堪認定。
    被告於本院行準備程序中，再聲請傳訊證人王清鐘、詹俊義
    ，因被告罪證已明，且證人於原審已經交互詰問完畢，自無
    再行傳訊之必要。
三、論罪部分：
    按海洛因係毒品危害防制條例第2 條第2 項第1 款所稱之第
    一級毒品，亦屬藥事法所規定之禁藥（即藥事法第22條第1
    項第1 款所稱之「經中央衛生主管機關明令公告禁止製造、
    調劑、輸入、輸出、販賣或陳列之毒害藥品」）。而明知為
    禁藥而轉讓者，藥事法第83條亦定有處罰明文。故行為人明
    知為禁藥「海洛因」而轉讓予他人者，除成立毒品危害防制
    條例第8 條第1 項之轉讓第一級毒品罪外，亦構成藥事法第
    83條第1 項之轉讓禁藥罪，此乃同一犯罪行為而同時有二種
    法律可資處罰之「法條（規）競合」情形，應從重之毒品危
    害防制條例第8 條第1 項轉讓毒品罪處斷。核被告石維華所
    為，係犯毒品危害防制條例第4 條第1 項之販賣第一級毒品
    罪、同條例第8 條第1 項之轉讓第一級毒品罪。被告轉讓、
    販賣前持有第一級毒品海洛因之低度行為，各應為其後轉讓
    、販賣第一級毒品海洛因之高度行為所吸收，均不另論罪。
    又被告所犯上開2 罪，犯意各別，行為互殊，應予分論併罰
    。至被告轉讓第一級毒品海洛因予王清鐘之數量未逾淨重5
    公克，自無依毒品危害防制條例第8 條第6 款規定加重其刑
    之餘地，附此敘明。被告曾有如事實欄所示之前科紀錄，有
    臺灣高等法院被告前案紀錄表附卷可稽，其於有期徒刑執行
    完畢後5 年內，故意再犯本件有期徒刑以上之各罪，均為累
    犯，各應依刑法第47條第1 項規定均予加重其刑（除販賣第
    一級毒品罪死刑、無期徒刑部分不得加重外，其餘均加重）
    。再刑法第59條之酌量減輕其刑，固以犯罪之情狀在客觀上
    足以引起一般同情，認縱予宣告法定最低刑期，猶嫌過重者
    ，始有其適用。而販賣第一級毒品之法定刑為死刑或無期徒
    刑，然販賣第一級毒品者，其原因動機不一，犯罪情節亦不
    同，或有大盤毒梟，或有中小盤販賣或零星販賣賺取蠅頭小
    利者，其等行為對社會造成危害之程度自屬有異，倘對之一
    律科處法定最低本刑無期徒刑，不可謂不重，於此情形，倘
    依客觀犯行與主觀惡性加以考量其情狀，認處以有期徒刑，
    即足已達成刑罰之功效，並可達防衛社會之目的，自得適用
    刑法第59條規定酌量減輕其刑，期使個案裁判之量刑罪刑相
    當，符合比例原則、平等原則，且不違社會普遍認知公平正
    義及國民法律情感。查本件被告販賣海洛因之次數僅1 次，
    所得財物僅為500 元，販賣次數、數量均屬非鉅，獲利有限
    ，其情節與大量走私、販賣海洛因磚之毒梟相比，尚屬輕微
    ，倘處以法定最低刑度無期徒刑，衡以一般社會觀念，顯然
    過重，其犯罪情狀於客觀上猶可憫恕，爰依刑法第59條規定
    ，就被告販賣第一級毒品罪部分酌減其刑；並依法先加重（
    死刑、無期徒刑不得加重，僅就併科罰金部分加重）後減輕
    之。
四、科刑部分：
    原審因依毒品危害防制條例第4 條第1 項、第8 條第1 項、
    第18條第1 項前段、第19條第1 項，刑法第11條、第47條第
    1 項、第59條、第51條第5 款之規定，並審酌被告明知第一
    級毒品海洛因對於人體危害甚鉅，竟將海洛因轉讓、販售圖
    利，助長毒品擴散及氾濫，戕害國民身心健康，嚴重危害社
    會治安，且犯後始終否認犯行，毫無悔過之意，態度欠佳，
    實不宜寬貸，姑念其本件轉讓、販賣毒品之次數、數量均屬
    非鉅，及斟酌其生活狀況、智識程度、素行狀況不佳，有臺
    灣高等法院被告前案紀錄表在卷可稽等一切情狀，就其所犯
    2 罪分別量處轉讓第一級毒品部分有期徒刑1 年4 月；販賣
    第一級毒品部分有期徒刑15年4 月；並定其應執行有期徒刑
    16年。扣案第一級毒品海洛因8 包（合計驗餘淨重2.57公克
    ），經送檢驗結果，確含第一級毒品海洛因成分，有法務部
    調查局濫用藥物實驗室鑑定書1 紙在卷可稽（偵卷第104 頁
    ），且係99年8 月18日被告販賣毒品海洛因予詹俊義後，旋
    為警查扣，業據證人即查獲警員許令穎於原審法院審理中證
    述明確（原審法院訴字卷第55頁反面），足認係其販賣第一
    級毒品後之剩餘，應依毒品危害防制條例第18條第1 項前段
    規定，於其販賣毒品罪名項下宣告沒收銷燬。又扣案LG廠牌
    行動電話1 支，已據被告於原審法院審理中自承係其所有，
    且曾將0000000000號門號卡插入該行動電話中使用等情在卷
    （原審法院訴字卷第84頁反面），並有被告使用之00000000
    00號與詹俊義使用之00 00000000 號行動電話之通聯紀錄在
    卷可稽，業如前述，堪認扣案之行動電話係被告所有供聯絡
    本件販賣毒品交易所用之物，應依毒品危害防制條例第19條
    第1 項規定，於其販賣毒品罪名項下宣告沒收；至其內所含
    之0000000000號門號卡1 張，並非被告所有之物，此有亞太
    行動資料查詢1 紙在卷可稽（原審法院訴字卷第16頁），故
    無從併予宣告沒收。另被告販賣海洛因予詹俊義之所得500
    元，係其犯販賣毒品罪所得財物，應依毒品危害防制條例第
    19條第1 項規定沒收，如全部或一部不能沒收時，應以其財
    產抵償之；併敘明扣案之現金18,000元，雖為被告所有，然
    被告否認係其販賣毒品之所得，且查無積極證據足資證明係
    本件被告販賣毒品海洛因所得財物，亦無證據證明與其本件
    販賣第一級毒品犯行有關，自無從併依上開規定宣告沒收。
    另其餘扣案物品，均查無證據證明與被告上開轉讓、販賣毒
    品犯行有關，爰均不予宣告沒收。認事用法，核無不合，量
    刑亦屬妥適。被告上訴意旨，仍執前詞，均否認犯罪，指摘
    原判決不當，為無理由，應予駁回。
據上論結，應依刑事訴訟法第368 條，判決如主文。
本案經檢察官孫小玲到庭執行職務。
中    華    民    國   100    年    11    月    24    日
                刑事第五庭    審判長法  官  曾永宗
                                    法  官  鍾宗霖
                                    法  官  任森銓
以上正本證明與原本無異。
如不服本判決應於收受本判決後10日內向本院提出上訴書狀，其
未敘述上訴理由者，並得於提起上訴後10日內向本院補提理由書
狀（應附繕本）。
中    華    民    國   100    年    11    月    24    日
                                    書記官  呂素珍
附錄本判決論罪科刑法條：
毒品危害防制條例第4條第1項：
製造、運輸、販賣第一級毒品者，處死刑或無期徒刑；處無期徒
刑者，得併科新臺幣 2 千萬元以下罰金。
毒品危害防制條例第8條第1項：
轉讓第一級毒品者，處 1 年以上 7 年以下有期徒刑，得併科新
臺幣 1 百萬元以下罰金。